臺灣士林地方法院民事簡易判決
111年度士簡字第1457號
原      告  隼浩超跑小客車租賃有限公司

法定代理人  何冠毅  
訴訟代理人  方炤翔  
被      告  陳苡璇  
上列當事人間請求履行契約事件，經臺灣桃園地方法院移送前來
，本院於民國111年12月1日言詞辯論終結，判決如下：
    主  文
被告應給付原告新臺幣壹拾伍萬元，及自民國一百一十一年九月
二十六日起至清償日止，按週年利率百分之五計算之利息。
訴訟費用新臺幣貳仟陸佰伍拾元，其中新臺幣壹仟伍佰玖拾元由
被告負擔，餘由原告負擔。
本判決原告勝訴部分得假執行。但被告如以新臺幣壹拾伍萬元為
原告預供擔保，得免為假執行。
原告其餘假執行之聲請駁回。
    事實及理由要領
一、本件兩造所簽訂之借款協議書（其內包含租金新臺幣【下同
    】15萬元部分），業已約定涉訟由臺灣桃園地方法院管轄（
    見本院卷第83頁），是本院應無管轄權，然臺灣桃園地方法
    院受理後，仍裁定本件移送本院審理確定，依民事訴訟法第
    30條第2項前段，本院不得更移送於他法院，僅能就本件逕
    為審理，先予說明。
二、原告起訴主張：於民國111年1月3日，被告向原告承租廠牌
    為BMW、型號為M235i、車牌號碼為000-0000號車輛（下稱系
    爭租賃車輛），約定租金為15萬元，並向原告借款10萬元，
    且以車牌號碼000-0000號車輛（下稱系爭抵押車輛）作為抵
    押；未料，被告未給付租金，亦未還款，更將系爭抵押車輛
    取走，致使原告無法就系爭抵押車輛取償，爰請求被告給付
    租金及借款等語，並聲明：1.被告應給付原告25萬元，按法
    定利率計算之利息；2.原告願供擔保請准宣告假執行。。
三、被告答辯略以：被告雖然有簽署借款協議書，但是被告並沒
    有拿到借款10萬元；被告與原告有出租車輛之合作，由被告
    提供系爭抵押車輛予原告從事租賃車輛，後來系爭抵押車輛
    損壞，原告法定代理人除要求被告賠償外，更逼迫被告承租
    系爭租賃車輛，並將系爭賃車輛交由原告客戶使用，且該客
    戶承租系爭抵押車輛之期日為3日，原告卻要求被告要包月
    承租系爭租賃車輛，因此原告之請求並無理由等語，並聲明
    請求駁回原告之訴。
四、法院得心證的理由：
　㈠按金錢借貸屬要物契約，因金錢之交付而生效力，此應由貸
    與人就交付金錢之事實負舉證責任；原告主張被告向其借款
    ，被告則抗辯未收到款項，則依上所述，應由原告就款項之
    交付負舉證責任，然原告自稱係以現金交付被告，並無任何
    舉證證明其有交付款項予被告，因此，此部分原告就借款10
    萬之請求舉證不足，應予駁回。
  ㈡原告主張被告向其租賃系爭租賃車輛，並請求被告給付租金
    ，被告則以上詞置辯；經查，依據被告所提出之借款協議書
    （見本院卷第81頁），兩造間確實有就系爭租賃車輛成立租
    賃契約，被告亦自承該協議書為其所簽署（見本院卷第52頁
    ），因此被告理應擔負給付租金之責；被告雖主張其係遭原
    告法定代理人逼迫，始簽署借款協議書，但又稱原告法定代
    理人逼迫之手段為「道德綁架」（見本院卷第53頁），並無
    陳稱任何遭原告法定代理人以不法腕力或惡害通知之情事，
    顯示被告之意思為自由狀態，沒有遭到壓迫，而租賃究竟係
    3日抑或包月，被告亦可自行審酌是否同意，至於被告所辯
    道德綁架部分，亦難認對被告有何拘束力，被告既有自由決
    定是否原告簽約之權，自難認被告所辯為可採，因此原告就
    租金15萬元部分之請求為有理由，應予准許。
  ㈢按給付無確定期限者，債務人於債權人得請求給付時，經其
    催告而未為給付，自受催告時起，負遲延責任；其經債權人
    起訴而送達訴狀，或依督促程序送達支付命令，或為其他相
    類之行為者，與催告有同一之效力；遲延之債務，以支付金
    錢為標的者，債權人得請求依法定利率計算之遲延利息；應
    付利息之債務，其利率未經約定，亦無法律可據者，週年利
    率為5％，民法第229條第2項、第233條第1項前段、第203條
    分別定有明文。本件原告之訴之聲明，僅表示請求按法定利
    率計算之利息。則依上述規定，原告得請求自本件起訴狀繕
    本送達被告翌日即111年9月26日起至清償日止，按週年利率
    5％計算之利息。
  ㈣從而，原告請求被告給付15萬元，及自111年9月26日起至清
    償日止，按週年利率5％計算之利息，為有理由，應予准許，
    逾此範圍，為無理由，應予駁回。
五、本件原告勝訴部分係就民事訴訟法第427條第1項適用簡易程
    序所為被告部分敗訴之判決，依民事訴訟法第389條第1項第
    3款規定，應依職權就原告勝訴部分宣告假執行，原告此部
    分假執行之聲請不另准駁，並依同法第392條第2項規定，依
    職權宣告被告預供擔保後，得免為假執行。至原告敗訴部分
    ，其假執行之聲請即失所附麗，應併予駁回。
六、訴訟費用負擔之依據：民事訴訟法第79條。依職權確定訴訟
    費用額為2,650元（第一審裁判費），其中1,590元應由被告
    負擔，餘由原告負擔。
中　　華　　民　　國　 111　　年　　12　　月　　15　　日
                  士林簡易庭法  官  陳紹瑜 
以上正本係照原本作成。
如不服本判決，應於判決送達後20日內，向本院提出上訴狀並應
記載上訴理由，如於本判決宣示後送達前提起上訴者，應於判決
送達後20日內補提上訴理由書（須附繕本）。             
中　　華　　民　　國　 111　　年　　12　　月　　15　　日
                            書記官  詹禾翊